臺灣橋頭地方法院刑事判決　
111年度審交易字第474號
公  訴  人  臺灣橋頭地方檢察署檢察官
被      告  歐忠昇


上列被告因公共危險案件，經檢察官提起公訴（111年度偵字第4
509號），被告於準備程序中就被訴事實為有罪之陳述，經告知 
簡式審判程序之旨，並聽取被告與公訴人之意見後，本院裁定進
 行簡式審判程序，判決如下：
    主  文
歐忠昇犯不能安全駕駛動力交通工具罪，累犯，處有期徒刑柒月
。
    事  實
一、歐忠昇於民國111年3月19日晚間19時許起，在其高雄市○○區○
    ○○0號住處飲用啤酒後，至翌（20）日上午仍有酒意，詎其
    明知飲酒後吐氣所含酒精濃度達每公升0.25毫克以上者，不
    得駕駛動力交通工具，猶基於服用酒類不能安全駕駛動力交
    通工具之犯意，於同年月20日上午10時許前某時許，騎乘車
    牌號碼000-000號普通重型機車上路。嗣於同日上午10時許
    ，行經高雄市○○區○○00號前，因未戴安全帽為警攔查後，發
    覺其散發酒味，於同日上午10時48分許對其施以吐氣酒精濃度
    測試，測得其吐氣所含酒精濃度為每公升0.57毫克，因而查
    悉上情。
二、案經高雄市政府警察局旗山分局報告臺灣橋頭地方檢察署檢
     察官偵查起訴。
    理  由
一、本件被告歐忠昇所犯係為死刑、無期徒刑、最輕本刑為3年
    以上有期徒刑以外之罪，其於審判程序中就被訴事實為有罪
     之陳述，經本院告知簡式審判程序之旨，並聽取當事人意
    見 後，認宜進行簡式審判程序，爰依刑事訴訟法第273條之
    1第 1項規定，裁定進行簡式審判程序。又本案之證據調查
    ，依 刑事訴訟法第273條之2規定，不受同法第159條第1項
    、第16 1條之2、第161條之3、第163條之1及第164條至第17
    0條規定 之限制，均合先敘明。
二、上揭事實業經被告於警偵訊、本院訊問、準備程序及審理時
    均坦承不諱（見偵卷第13至15、55至56頁；院卷第99、112
    、116至118頁），並有酒精測定紀錄表、財團法人台灣商品
    檢測驗證中心呼氣酒精測試器檢定合格證書、高雄市政府警
    察局舉發違反道路交通管理事件通知單、車輛詳細資料報表
    及現場照片各1份（見偵卷第21至27、35頁）在卷可稽，足
    認被告上開之任意性自白與事實相符，堪以採信。
三、按不能安全駕駛罪係屬抽象危險犯，並不以發生具體危險為
     必要，爰於102年6月13日修正施行之刑法第185條之3第1項
     第1款規定，增訂吐氣中所含酒精濃度達每公升0.25毫克或
     血液中所含酒精濃度達百分之0.05以上之酒精濃度標準值
    ， 以此作為認定「不能安全駕駛」之判斷標準，以有效遏
    阻酒 醉駕車事件發生，有該條文之修法理由可供參照。查
    被告於 上揭時間為警查獲後，經警對其實施酒精濃度測試
    ，測得其 吐氣中所含酒精濃度達每公升0.57毫克一節，已
    有前揭酒精 測定紀錄表存卷可按，足見被告所測得吐氣中
    所含酒精濃度 業已逾現行刑法所定每公升0.25毫克之不得
    駕車（騎車）標 準。從而，本件事證明確，被告上開犯行
    ，堪以認定，應依 法論科。
四、論罪科刑：
(一)核被告所為，係犯刑法第185條之3第1項第1款之不能安全駕
    駛動力交通工具罪。
(二)被告前於109年間因酒後不能安全駕駛之公共危險案件，經
    本院以109年度交易字第151號判決判處有期徒刑6月，併科
    罰金新臺幣（下同）30,000元確定，於111年1月11日有期徒
    刑易科罰金及罰金繳清執行完畢等情，有前案判決書、臺灣
    橋頭地方檢察署辦理分期繳納罰金執行案件進行表、111年
    執字第2934號執行筆錄、繳納罰金通知單、自行收納款項統
    一收據（見院卷第47至71頁）在卷可查，被告受有期徒刑執
    行完畢後，5年內再犯本件有期徒刑以上之罪，為累犯，並
    參酌其前開構成累犯之犯行亦為酒後不能安全駕駛案件，仍
    於執行完畢後再犯本件同性質之罪，足見被告對刑罰反應力
    薄弱，未因前案刑罰之執行知所警惕，主觀惡性較重，爰依
    刑法第47條第1項累犯規定加重其刑。
(三)爰審酌被告於飲酒後控制力及注意力均已達不能安全駕駛之
    程度，仍貿然騎車上路，自應受相當刑事非難；又除前述構
    成累犯之部分不予重複評價外，被告尚有其他7次因酒後不
    能安全駕駛案件，經法院判決有罪確定之紀錄，有前揭被告
    前案紀錄表為憑（見院卷第121至129頁），是本次已為被告
    第9次犯酒後不能安全駕駛罪，其歷經前揭刑事偵審程序及
    科刑制裁，猶未能深切反省警惕，竟再犯本件同類之罪，足
    見其輕視自身及其他用路人生命、身體安全之心態，實不宜
    寬貸；惟念被告犯後始終坦承犯行，本次酒駕幸未造成他人
    生命身體之實害，兼衡其本次酒駕之吐氣酒精濃度為每公升
    0.57毫克，使用之交通工具為普通重型機車，暨被告自陳國
    中畢業之智識程度、從事粗工、日薪1,000元、經濟狀況普
    通、需扶養父母、罹患肝硬化之疾病（見院卷第118、120頁
    ）等一切情狀，量處如主文所示之刑。
據上論斷，應依刑事訴訟法第273條之1第1項、第299條第1項前
段，判決如主文。
本案經檢察官黃淑妤提起公訴，檢察官李門騫到庭執行職務。
中　　華　　民　　國　　111 　年　　8 　　月　　30　　日
                  刑事第四庭    法　官  馮君傑
以上正本證明與原本無異。
如不服本判決應於收受判決後20日內向本院提出上訴書狀，並應
敘述具體理由。其未敘述上訴理由者，應於上訴期間屆滿後20 
日內向本院補提理由書 (均須按他造當事人之人數附繕本)「切
勿逕送上級法院」。
中　　華　　民　　國　　111 　年　　8 　　月　　30　　日
                                書記官  謝怡貞
附錄本案論罪科刑法條：
中華民國刑法第185條之3
駕駛動力交通工具而有下列情形之一者，處3年以下有期徒刑，
得併科30萬元以下罰金：
一、吐氣所含酒精濃度達每公升零點二五毫克或血液中酒精濃度
    達百分之零點零五以上。
二、有前款以外之其他情事足認服用酒類或其他相類之物，致不
    能安全駕駛。
三、服用毒品、麻醉藥品或其他相類之物，致不能安全駕駛。
因而致人於死者，處3年以上10年以下有期徒刑，得併科2百萬元
以下罰金；致重傷者，處1年以上7年以下有期徒刑，得併科1百
萬元以下罰金。
曾犯本條或陸海空軍刑法第54條之罪，經有罪判決確定或經緩起
訴處分確定，於十年內再犯第1項之罪因而致人於死者，處無期
徒刑或5年以上有期徒刑，得併科3百萬元以下罰金；致重傷者，
處3年以上10年以下有期徒刑，得併科2百萬元以下罰金。